# 基金的会计处理

提问人：wx_5cbd6a2767a5 时间：2022-01-27 16:14:10
请教陈版主，站在A公司角度，如下背景的基金作为金融资产处理是否合理。 具体如下： 1 ）背景介绍：A与B、C以及D（GP）合伙设立投资基金合伙企业，合伙金额为人民币 1 亿元。A主要系财务投资人，合伙企业投资标的与A公司业务无直接联系。投决会共 4 席，其中GP委派 2 席，A和GP共同协商指派 2 席，B和C各有一席观察席位，投决会负责投资项目决策和退出。GP负责项目的发掘、甄选、立项和尽职调查，提出投资建议，参与投资决策、投资管理及提出股权转让计划。 合伙具体认缴出资额如下： 编 号号 名称名称／／姓名姓名 认缴 出出 资额 （（万元万元））出出 资 方式比例 1 普通合伙人：D 100.00 现金1%2 有限合伙人：A 6,000.00 现金60%3 有限合伙人: B 2,000.00 现金20%4 有限合伙人：C 1,900.00 现金19% 合合 计10,000.00 100% 2）会计处理:根据IAS 39 Investments inmutual funds: Debt vs. equity from the perspective of the holder, AG 27: If a host contract has no stated or predetermined maturity and represents a residual interest in the net assets of an entity, then its economiccharacteristics and risks are those of an equity instrument, and an embeddedderivative would need to possess equity characteristics related to the sameentity to be regarded as closely related. If the host contract is not an equityinstrument and meets the definition of a financial instrument, then itseconomic characteristics and risks are those of a debt instrument.根据协议规定，合伙企业最大经营期限为拾年。合伙企业投资退出的存续期为 4 年，其中自合伙企业首次缴款到账之日起满 2 年为投资期，投资期满后 2 年为退出期。系封闭式基金。
因此不满足“has no stated or predetermined maturity”。
根据协议 (1)投资退出所得先按各合伙人的实缴出资比例返还其在基金中的份额，直到出资额返还完毕；（ 2 ）以合伙企业实缴出资额为基数，年化收益率8%以内的部分，管理人不分配业绩报酬，全部收益向每一合伙人按其实缴出资金额比例予以分配。（ 3 ）向普通合伙人进行分配，直到该分配金额达到上述（ 2 ）项分配给每一合伙人金额总和的25%，即80/20分配；（ 4 ）剩余80%按各合伙人实缴出资分配，20%分配给GP作为报酬；故根据相关分配机制，当年化收益率超过8%部分时，GP可根据（ 3 ）可优先获取按照（ 2 ）分配金额的25%，如有剩余，20%部分分配给GP，剩余80%按实缴出资分配。
根据协议，合伙企业清算时，如出现亏损，首先由基金管理人以其对基金的出资弥补亏损，剩余部分由全体其他合伙人按照实际出资比例分担，有限合伙人以出资额为限承担有限责任。故当企业进行清算，若出现亏损时，首先由GP进行补亏；相关约定均不符合represents aresidual interest in the net assets，因此不满足“represents a residual interest in the net assets”； 基于上述分析，相关基金为债权投资而非股权投资。

回答人：chenyiwei
不可以这样理解。其合同现金流量特征并不满足“本金+利息”的基本借贷安排。如果确定无控制和重大影响的，则只能作为以公允价值计量且其变动计入损益的金融资产，列报为其他非流动金融资产。

提问人：wx_5cbd6a2767a5 时间：2022-02-21 16:20:25
所以第一步还是看是否构成控制或者重大影响，而不是评估相关投资是股还是债吗？

回答人：chenyiwei
第一步还是看是否构成控制或者重大影响。当然，投资标的是股还是债的问题对这个判断会有影响。